# 请教陈老师，关于福利分房。

提问人：jerome_hl 时间：2017-04-13 10:48:57
陈老师好！背景描述如下： A公司与所在工业园管委会下属的全资子公司B签订协议，以 4 千元/平米购买B公司的新建商品房 40 套（周边均价房子一万），合同中约定：该批房产销售给在工业园中注册的公司，并在产权登记后五年内不得分割转让至个人名下。除此之外，没有其他文件。 A公司取得 40 套房产权证后，将其中 13 套销售给员工，其中 15 套销售给股东，其余房子A公司自用。均签订《职工福利房分配合同》，约定以A公司的购买价将有关房屋出售给对方，对方需在指定时间向A公司一次性足额支付房屋价款的50%，剩余50%价款由A公司统一向银行办理房产抵押贷款，贷款部分金额及利息由对方承担，并通过每月分期还款的方式向A公司支付，即买房的所有款项均由对方承担，A公司仅作为抵押贷款人并代收代付全部的买房款。 问题：求教陈老师，上述背景中，关于取得房子时（除了合同那句话，没其他补助文件）、员工、股东三方面的会计处理建议。

回答人：chenyiwei
企业购入住房时，应按当地的公允价值确认为固定资产（或根据其用途确定的其他类别资产），贷记银行存款、其他应付款，低于市价的差价部分确认为递延收益。（如享受优惠购房有条件，而目前尚不确定这些条件能否满足时，则确认为其他应付款或者其他流动负债）。 企业按原价销售房屋给员工时，按实际价款借记银行存款等科目，按成本贷记固定资产，差额确认为职工薪酬费用（如约定服务期，在服务期内提前离职需按比例支付差价的，则可以分摊该差额），同时将递延收益转入营业外收入——政府补助。 企业销售房屋给股东，应关注是否违反园区的此类廉价房管理规定。并考虑是否需作为对股东的利润分配处理。

提问人：jerome_hl 时间：2017-04-13 20:16:24
谢谢陈老师！请问： 1 、购房合同里关于购房优惠资格，只有一句话：该部分商品房只向在工业园区注册的公司销售。且该合同主体B公司是工业园管委会的全资公司，除此之外，没有任何文件支撑。能否根据上述两个条件，确认市价与购买价的差额部分为政府补助？ 2 、如确认为补助，出售的房子，都约定在公司服务期为 5 年，否则公司有权收回房产，那是否应该按 5 年摊销至营业外收入-政府补助？余下自用部分的房产，递延收益的摊销年限参照折旧年限？ 3 、销售给个人和股东部分，如参照您说的处理，分别计入薪酬和利润分配，是否应该考虑代扣代缴个税？代扣代缴时点，是在签订《职工福利房分配合同》之时，还是在 5 年后转让产权的时候？

回答人：chenyiwei
1 、可以。 2 、差价确认长期待摊费用并按 5 年摊销确认职工薪酬费用，同时递延收益按 5 年分摊到营业外收入。 3 、应考虑个税，其中薪酬个税在 5 年后转移产权时扣缴，但具体建议咨询税务专业人士和主管税务机关。